臺灣臺中地方法院刑事判決　　　　　　　95年度訴字第1212號
公　訴　人　臺灣臺中地方法院檢察署檢察官
被　　　告　午○○
上列被告因搶奪案件，經檢察官提起公訴（95年度偵字第6260號
）及移送併辦（95年度偵字第11212號、27744號），本院合議庭
裁定由受命法官獨任行簡式審判程序，判決如下：
    主  文
午○○共同連續意圖為自己不法之所有，而搶奪他人之動產，處
有期徒刑貳年拾月。
    犯罪事實
一、午○○與己○○因缺錢繳交房租及購買毒品施用，竟共同基
    於意圖為自己不法之所有之概括犯意聯絡，自民國95年 2月
    15日起至95年3月8日止，先後10次，於附表一所示之時間，
    在附表一所示之臺中市或臺中縣大里市境內等不特定地點，
    以共同騎駛機車並由後座之人（多為午○○）下手行搶之方
    式，連續搶得如附表一所示之巳○○等路人皮包與其內財物
    ，得手後將現金與手機朋分或變賣予不知情之人（此部分午
    ○○與己○○因未告知手機來源，致使如知其等變賣之手機
    為贓物即不會加以購買之不知情之通訊行負責人或午○○之
    兄女友江盈靜因而陷於錯誤，而給付金錢向午○○及己○○
    購買手機，致受有損害之共同連續詐欺取財犯行，詳如附表
    二所示）花用，至其餘無用之皮包或證件等物品，則隨意加
    以丟棄。
二、嗣因：
  (一)95年3月18日晚上8時許，在臺中市○區○○路與青島路口騎
    駛機車徘徊，觀察路旁身背（手拿）皮包之女子，為執行防
    搶、肅竊勤務之員警發覺可疑、自後尾隨，而於同日晚上 8
    時50分許，上前盤查，發覺其有施用毒品之犯嫌（經送觀察
    、勒戒及強制戒治），經其向員警主動坦承有與己○○共同
    為搶奪之犯行，並於同日晚上，帶同員警至其位於臺中市○○區○○路52巷2弄56號4樓402室，扣得女用手錶1支、米黃
    色外套與條紋上衣 1件，臺中市○○路75號之「長欣通信聯
    盟」，扣得「客戶舊機回收聲明書」影本 4張，翌日至臺中
    市北區中山公園之廁所內，扣得附表一編號4.之寅○○與李
    仲立除現金與手機外之全部遭搶財物（均經發還寅○○），
    至臺中市○○路99 -17號「電訊局OA通信行」（即「褆紘企
    業有限公司」），扣得「讓渡切結書」影本 3張，另經附表
    一編號1.之巳○○到派出所指認，而查獲午○○與己○○如
    附表一編號1.、2.、3.、4.、9.、10.部分（及與此有關之詐
    欺取財）之犯行。
  (二)95年5月8日下午 3時許，由警方尋得午○○與己○○曾經前
    往變賣手機之臺中市○○路 375號之「全訊通信行」，扣得
    如附表一編號4.之寅○○手機 1支（經發還寅○○）與負責
    人黃麗櫻提出之「讓渡書」影本 1紙，而查獲午○○與己○○如附表一編號5.（及與此有關之詐欺取財）之犯行。
  (三)另於附表一編號6.、7.、8.之丑○○、酉○○、辛○○報案
    後，經由通聯紀錄，分別尋得不知情之「長欣通信聯盟」負
    責人子○○（為向午○○購得丑○○所有手機之人）與午○○兄楊世名之女友江盈靜（為向午○○購得辛○○所有手機
    之人，並曾出借0000000000號之門號晶片卡予午○○使用，
    惟經午○○利用以插卡使用丑○○與酉○○遭搶奪之手機）
    ，經於95年 9月30日，扣得「長欣通信聯盟」提出之「客戶
    舊機回收聲明書」影本 1張，於95年10月15日，扣得江盈靜
    提出之辛○○遭搶奪手機 1支（經發還辛○○）而查獲午○○與己○○如附表一編號6.、7.、8.（及與此有關之詐欺取
    財）之犯行。
三、案經臺中市警察局第二分局及臺中市警察局分別報告或移送
    臺灣臺中地方法院檢察署檢察官偵查起訴及移送併辦，本院
    改由受命法官獨任行簡式審判程序。
    理  由
一、訊據被告午○○固坦承有與己○○共同為多次騎車行搶（嗣
    後將被害人之手機持以變賣予不知情之通訊行或其兄楊世名
    之女友江盈靜）之犯行，惟因與己○○行搶之次數既多、地
    點不同，部分出售予通訊行之手機本屬伊所有，另己○○亦
    有單獨行搶之行為，且伊學歷不高、識字無多，亦不認得英
    文字母等因素，故無從依憑被害人指述遭搶奪之時間、地點
    、手機型號、卷附之「客戶舊機回收聲明書」、「讓渡切結
    書」或「讓渡書」，確認何件搶奪犯行為伊與己○○共同所
    為，何件伊並未參與云云。
二、然查，就程序部分，本案係緣起於被告向員警主動坦承有搶
    奪之犯行而陸續查獲，被告自警詢時起迄本院審理中，均無
    任何否認犯罪之意，僅因主觀上之困難，致無從具體確認何
    次之搶奪（或詐欺取財）犯行，為其（與己○○）所為，此
    部分自須依憑其他之積極證據加以認定。然被告既係自始為
    有罪之陳述，依其於準備程序中所表現之態度，亦係就能確
    認屬其（與己○○）所犯之罪者，均願受科刑之宣告，是本
    院仍認本件為得依被告有罪之陳述行簡式審判程序之案件，
    先予敘明。
三、另就實體之部分，經查：本件除據被告已坦承有與己○○共
    同為多次搶奪之犯行（並將搶得之手機持以變賣予不知情之
    通訊行或江盈靜），另附表一所示之被害人巳○○、丙○○
    、卯○○、寅○○、戊○、丑○○、酉○○、辛○○、未○○、乙○○等10人，已分別就遭搶奪之過程，於警詢中證、
    指述甚詳（均指、證述係二名男子共乘機車行搶），另如附
    表二所示之被害人即「長欣通信聯盟」負責人「電訊局OA通
    信行（即褆紘企業有限公司）」負責人趙國斌、被告之兄之
    女友江盈靜，亦已分別於警詢中就於不知情之情形下，向被
    告或己○○購買如附表二所示之手機甚詳外，被告與己○○
    確有如附表一所示各次之搶奪犯行（及與之相關之如附表二
    部分所示之詐欺取財犯行；下同，茲不贅），並有下述積極
    證據可認：
  (一)就附表一編號1.之犯行部分：被告為參與搶奪犯行之二名行
    為人其一，業據被害人巳○○於警詢中指認明確。
  (二)就附表一編號2.之犯行部分：被害人丙○○遭搶奪之手機，
    有嗣後經己○○出售予「長欣通信聯盟」之「客戶舊機回收
    聲明書」可認，而被害人丙○○指述搶奪之行為人有二名，
    被告與己○○亦均坦承曾共同為多次搶奪之犯行，雖己○○
    亦曾單獨為搶奪之犯行，然查無其與其他人共為搶奪犯行之
    證據資料存在，是該參與己○○搶奪被害人丙○○財物之人
    ，自為被告而非他人無訛（另參照「長欣通信聯盟」負責人
    子○○之證述）。
  (三)就附表一編號3.之犯行部分：被害人卯○○遭搶奪之手機，
    有嗣後經己○○出售予「長欣通信聯盟」之「客戶舊機回收
    聲明書」可認（其餘就綜合被害人之指述、被告與己○○之
    供述、「長欣通信聯盟」負責人子○○之證述等，所為被告
    應為己○○以外另一搶奪犯行之行為人之推論過程及結果，
    與上述(二)之部分相同，於下亦不再贅述）。
  (四)就附表一編號4.之犯行部分：業經被告帶同員警起出丟棄之
    被害人寅○○皮包與其內除現金與手機以外之財物可認，另
    嗣後查得之被害人寅○○手機，其中1支序號為00000000000
    0000者，有經被告售予「全訊通信行」之「讓渡書」影本在
    卷可稽，亦堪為被告有參與此次犯行之佐證。
  (五)就附表一編號5.之犯行部分：有被害人戊○之手機經被告出
    售予「全訊通信行」之「讓渡書」影本可認。
  (六)就附表一編號6.之犯行部分：有被害人丑○○遭搶奪之手機
    ，其中1支序號為00000000000000者，嗣後經被告出售予「
    長欣通信聯盟」之「客戶舊機回收聲明書」可認。另該支手
    機於出售前，曾經人以0000000000號之門號晶片卡插卡使用
    ，而該晶片卡，係由證人江盈靜於94年 9月間即借予被告使
    用等情，亦經證人江盈靜於警詢中證述甚明，並有員警調取
    之00000000000000序號手機與0000000000門號之通聯紀錄附
    卷可稽，均足為被告有參與此次搶奪犯行之佐證（另見證人
    即「長欣通信聯盟」負責人子○○之證述）。
  (七)就附表一編號7.之犯行部分：被害人酉○○遭搶奪之手機（
    序號000000000000000號），亦係曾經人以 0000000000號之
    門號晶片卡插卡使用，而該晶片卡，早於94年 9月間，即經
    證人江盈靜借予被告使用（見證人江盈靜於警詢中之證述及
    員警調取之000000000000000序號手機與 0000000000門號之
    通聯紀錄）。
  (八)就附表一編號8.之犯行部分：有證人江盈靜證述之：於不知
    情之情形下，以新臺幣 6千元之代價，向午○○購得該屬被
    害人辛○○所有遭搶奪之序號00000000000000號手機之證述
    可認，並有員警調取之該序號手機與證人江盈靜使用之0000
    000000號門號通聯紀錄及證人江盈靜提出供警扣案後發還被
    害人辛○○之該支手機可為佐證。
  (九)就附表一編號9.之犯行部分：有被害人未○○遭搶奪之手機
    ，嗣後經己○○售予「電訊局OA通信行」（即褆紘企業有限
    公司）之「讓渡切結書」影本可認。
  (十)就附表一編號10.之犯行部分：與編號9.相同，即有被害人乙○○遭搶奪之手機，嗣後經己○○售予「電訊局OA通信行」
    之「讓渡切結書」影本可認。
    此外，如犯罪事實欄一、二部分所載之被告犯罪事實或員警
    查獲過程，另有臺中市警察局第二分局立人派出所與臺中市
    警察局刑警大隊員警職務報告書各 1份、臺中市警察局立人
    派出所搜索扣押筆錄與扣押物品目錄表各 4份、臺中市警察
    局第四分局扣押筆錄與扣押物品目錄表各 1份、臺中市警察
    局第二分局贓物認領保管單與贓物認領保管收據各 1紙（具
    領人均為寅○○）、臺中市警察局第四分局贓物認領保管單
    1 紙（具領人：辛○○）、相關查獲地點與扣案物品相片合
    計13張等分別附卷可稽，是核本件事證明確，被告犯行堪以
    認定。
四、核被告午○○所為，係犯刑法第325條第1項之搶奪罪及同法
    第339條第1項之詐欺取財罪（罪名經於96年1月9日準備程序
    中告知）。其與己○○就上開犯行，均有犯意之聯絡與行為
    之分擔，均為共同正犯。又按被告於行為後，刑法第56條關
    於連續犯之規定與第55條關於牽連犯之規定，業經刪除，並
    自95年7月1日起施行。比較新舊法之規定，以舊法之規定，
    較有利於被告，自應依刑法第2條第1項前段之規定，適用被
    告行為時之法律，認定被告就上開搶奪與詐欺取財之犯行，
    各應成立連續犯，分別僅以論以一罪，並依法加重其刑（按
    ：被告與己○○所犯多次搶奪與詐欺取財之犯行，原具有時
    間緊接、方法相同、又係觸犯構成要件相同之罪名之情形，
    於舊法之情形下，原均應論以連續犯），至其所犯上開連續
    搶奪與連續詐欺取財二罪間，則因具有方法與目的之牽連關
    係，應從一重之連續搶奪罪處斷。爰審酌被告年輕力壯，卻
    不思以己力掙取金錢財物，其與己○○所為搶奪（與詐財）
    之次數既多，所得財物亦不少，無論對於社會安全與公共秩
    序之破壞或被害人財物之損失、實際之困擾與身、心之危害
    均大，然本案大部分之犯行，畢竟係因其主動向員警坦承犯
    行而查獲，足見其於犯後，亦非毫無悔意，另參酌其犯罪之
    動機、素行（參其臺灣高等法院被告前案紀錄表所載）及與
    己○○於犯罪中應具有相同之支配地位等一切情狀，予以量
    處如主文所示之刑，以示懲儆（公訴人僅對於被告求處2年6
    月之有期徒刑，本院認尚嫌過輕）。另扣案之被告米黃色外
    套與條紋上衣 1件，雖曾經被告於搶奪之過程中穿著，然此
    要僅為其平日尋常之穿著，而與其犯罪之實行無關，爰不加
    以沒收，附此敘明。
五、不另為無罪之諭知部分：檢察官起訴意旨認被告午○○另有
    與己○○分別於附表四編號1.、2.所載之時、地，為搶奪被
    害人林凌珠與李春美（起訴書誤載為「未○○」）財物之行
    為，然被告於上開時間，應仍於臺中縣豐原市○○路 196號
    「吉泰油漆行」內工作之情，業據證人即吉泰油漆行之負責
    人江登炎於警詢中證述甚詳，並由其提出之被告上班打卡資
    料附卷可稽，是被告應無於該時復出現於被害人林凌珠與李
    春美遭搶奪地點之可能，爰就此部分，不另為無罪判決之諭
    知。
六、應退併辦部分：檢察官95年度偵字第 11212號及95年度偵字
    第 27744號移送併辦之部分犯罪事實，係認被告午○○有如
    附表三編號1.、2.及附表四編號3.至5.之竊盜與搶奪犯罪事
    實，應與本案併予審理等語。然本件經本院審理後，係認被
    告應成立搶奪罪及詐欺取財罪，故與附表三所示之被告竊盜
    犯罪事實，無連續犯之裁判上一罪關係。另附表四編號3.以
    下所示被害人庚○○、申○○及甲○○遭搶奪之犯罪時間點
    ，經查被告係於行政院衛生署草屯療養院戒癮治療中，且其
    於戒癮期間（95年3月13日至 17日），並無外出及請假紀錄
    ，此業有該院95年 7月13日草療精字第0950004535號函附於
    本院卷可稽，是亦不能被告有參與該些搶奪之犯行，自應就
    此部分移送併辦之犯罪事實退由檢察官另為適法之處理。
據上論斷，應依刑事訴訟法第273條之1第1項、第 299條第1項前
段，刑法第28條、第325條第1項、第339條第1項、第2條第1項前
段、（修正前）第56條、第55條，罰金罰鍰提高標準條例第 1條
前段，判決如主文。
本案經檢察官辰○○到庭執行職務。
中　　華　　民　　國　　96　　年　　1 　　月　　31　　日
                  臺灣臺中地方法院刑事第六庭
                          法  官  鄧  敏  雄
上正本證明與原本無異
如不服本判決，應於送達後十日內向本院提出上訴狀（須附繕本
），上訴於臺灣高等法院臺中分院。
                          書記官  黃  士  益
中　　華　　民　　國　　96　　年　　4 　　月　　2 　　日
附錄本案論罪科刑法條全文：
中華民國刑法第325條第1項
意圖為自己或第三人不法之所有，而搶奪他人之動產者，處 6月
以上5年以下有期徒刑。
中華民國刑法第339條第1項
意圖為自己或第三人不法之所有，以詐術使人將本人或第三人之
物交付者，處5年以下有期徒刑、拘役或科或併科1千元以下罰金
。
附表一：午○○、己○○共同連續搶奪行為一覽表
┌──┬────┬─────┬───┬─────────────┬───────┬────────┐
│編號│犯罪時間│ 犯罪地點 │被害人│  犯    罪    方    法    │搶  得  財  物│  備      註    │
├──┼────┼─────┼───┼─────────────┼───────┼────────┤
│ 1. │95年 2月│臺中市中區│巳○○│由己○○與午○○共乘一部機│女用皮包一只（│被害人巳○○指認│
│    │15日20時│中華路一段│      │車，於該處見巳○○一人獨行│內有現金約新臺│明確            │
│    │25分許  │96號前    │      │於路旁，遂趁巳○○未及防備│幣21,000元、易│                │
│    │        │          │      │之際，由坐於後座之午○○徒│利信序號356573│                │
│    │        │          │      │手搶奪巳○○拿於左手之皮包│00000000號手機│                │
│    │        │          │      │一只，得手後逃逸          │1 支、身分證、│                │
│    │        │          │      │                          │汽機車駕照各 1│                │
│    │        │          │      │                          │張、玉山、中國│                │
│    │        │          │      │                          │信託與慶豐銀行│                │
│    │        │          │      │                          │信用卡各1張） │                │
├──┼────┼─────┼───┼─────────────┼───────┼────────┤
│ 2. │95年 2月│臺中市中區│王柏翔│由己○○與午○○共乘一部機│女用皮包一只（│有長欣通信聯盟之│
│    │20日23時│公園路與中│丙○○│車，於該處見丙○○與男友王│內有GPULS K895│客戶舊機回收聲明│
│    │10分許  │華路口    │      │柏翔行走於公園路旁，即趁王│型序號00000000│書可認（出售名義│
│    │        │          │      │柏翔未及防備之際，由坐於後│340673號手機 1│人：己○○）    │
│    │        │          │      │座之人，徒手搶奪王柏翔左手│支、丙○○身分│                │
│    │        │          │      │所拿屬於丙○○所有之咖啡色│證、健保卡、機│                │
│    │        │          │      │皮包一只，得手後逃逸      │車駕照、行照與│                │
│    │        │          │      │                          │台新、聯邦銀行│                │
│    │        │          │      │                          │信用卡、郵局金│                │
│    │        │          │      │                          │融卡各1張）   │                │
├──┼────┼─────┼───┼─────────────┼───────┼────────┤
│ 3. │95年 2月│臺中市北屯│卯○○│由己○○與午○○共乘一部機│女用皮包一只（│同上            │
│    │20日23時│區○○路三│      │車，於該處見卯○○一人獨行│內有信用卡、NO│                │
│    │55分許  │段243巷2號│      │於路旁，即趁卯○○未及防備│KIA 6100型序號│                │
│    │        │前        │      │之際，由坐於後座之人徒手搶│00000000000000│                │
│    │        │          │      │奪卯○○之皮包一只，得手後│7號手機1支、手│                │
│    │        │          │      │逃逸                      │錶1支、現金約1│                │
│    │        │          │      │                          │,000 元）     │                │
├──┼────┼─────┼───┼─────────────┼───────┼────────┤
│ 4. │95年 2月│臺中市南區│寅○○│由己○○與午○○共乘一部機│手提包一只（內│有經發還予寅○○│
│    │26日22時│忠孝路與濟│李仲立│車，於該處見寅○○一人獨行│有現金約 3,500│之扣案證物及其中│
│    │30分許  │世街口    │      │於路旁，遂趁寅○○未及防備│元、OKWAP、NEC│1支序號為0000000│
│    │        │          │      │之際，由坐於後座之人徒手搶│手機各 1支、台│00000000號之手機│
│    │        │          │      │奪寅○○左手上之手提包一只│新銀行信用卡與│之全訊通訊行讓渡│
│    │        │          │      │，得手後逃逸              │現金卡各 1張、│書可認（出售名義│
│    │        │          │      │                          │郵局金融卡 1張│人：午○○）    │
│    │        │          │      │                          │、駕照 2張、李│                │
│    │        │          │      │                          │仲立與寅○○之│                │
│    │        │          │      │                          │健保卡各 1張、│                │
│    │        │          │      │                          │行照 2張、李仲│                │
│    │        │          │      │                          │立之身分證 1張│                │
│    │        │          │      │                          │、華南銀行現金│                │
│    │        │          │      │                          │卡 2張、富邦、│                │
│    │        │          │      │                          │中華與國泰世華│                │
│    │        │          │      │                          │銀行現金卡各 1│                │
│    │        │          │      │                          │張、慶豐銀行金│                │
│    │        │          │      │                          │融卡1張）     │                │
├──┼────┼─────┼───┼─────────────┼───────┼────────┤
│ 5. │95年 2月│臺中市中區│戊  ○│由己○○騎與午○○共乘一部│女用手提包一只│有全訊通信行之讓│
│    │28日 0時│中華路與民│      │機車，於該處見戊○獨行於路│（內有SHARP GX│渡書可認（出售名│
│    │45分許  │族路口    │      │旁，遂趁戊○未及防備之際，│21型序號351684│義人：午○○）  │
│    │        │          │      │由坐於後座之人徒手搶奪戊○│000000000 號手│                │
│    │        │          │      │左手上之咖啡色手提包一只，│機 1支、身分證│                │
│    │        │          │      │得手後逃逸                │、駕照、行照、│                │
│    │        │          │      │                          │健保卡、金融卡│                │
│    │        │          │      │                          │、現金約 2,000│                │
│    │        │          │      │                          │元等物）      │                │
├──┼────┼─────┼───┼─────────────┼───────┼────────┤
│ 6. │95年3月1│臺中市北區│丑○○│由己○○與午○○共乘一部機│皮包一只（內有│有長欣通信聯盟之│
│    │日19時55│梅亭街與永│      │車，於該處見丑○○一人獨行│現金 3千元、書│客戶舊機回收聲明│
│95偵│分許    │興路口    │      │於路旁，遂趁丑○○未及防備│本文具、汽車駕│書可認（出售名義│
│2774│        │          │      │之際，由坐於後座之人徒手搶│照、提款卡 1張│人：午○○）    │
│4 號│        │          │      │奪丑○○之手提包，得手後隨│、信用卡 1張、│                │
│併案│        │          │      │即逃逸                    │手機2支，其中1│                │
│    │        │          │      │                          │支序號為355085│                │
│    │        │          │      │                          │00000000）    │                │
├──┼────┼─────┼───┼─────────────┼───────┼────────┤
│ 7. │95年3月2│臺中縣大里│酉○○│由己○○與午○○共乘一部機│女用紫色皮包一│有證人江盈靜之證│
│    │日21時01│市○○路二│      │車，於該處見酉○○一人獨行│只（內有合作金│述可認          │
│95偵│分許    │段與東榮路│      │於路旁，遂趁酉○○未及防備│庫與臺中商銀金│                │
│2774│        │口        │      │之際，由坐於後座之人徒手搶│融卡各 1張、合│                │
│4 號│        │          │      │奪酉○○之皮包，得手後逃逸│作金庫、臺中商│                │
│併案│        │          │      │                          │銀與中信商銀信│                │
│    │        │          │      │                          │用卡各 1張、身│                │
│    │        │          │      │                          │分證、汽、機車│                │
│    │        │          │      │                          │駕照、健保卡、│                │
│    │        │          │      │                          │PANASONIC手機1│                │
│    │        │          │      │                          │支、現金約5,00│                │
│    │        │          │      │                          │0元）         │                │
├──┼────┼─────┼───┼─────────────┼───────┼────────┤
│ 8. │95年3月5│臺中市南屯│辛○○│由己○○與午○○共乘一部機│皮包一只（內有│有證人江盈靜之證│
│    │日21時15│區○○○○街│      │車，於該處見辛○○一人獨行│NOKIA 7370型序│述及該經發還予林│
│95偵│分許    │與大聖街口│      │於路旁，遂趁辛○○未及防備│號000000000000│孟珊之手機可認（│
│2774│        │          │      │之際，由坐於後座之人徒手搶│510號手機1支、│出售人：午○○）│
│4 號│        │          │      │奪辛○○之皮包，得手後逃逸│SONY T1 數位相│                │
│併案│        │          │      │                          │機1臺、化妝包1│                │
│    │        │          │      │                          │個、鑰匙1串） │                │
├──┼────┼─────┼───┼─────────────┼───────┼────────┤
│ 9. │95年3月5│臺中市中區│未○○│由己○○與午○○共乘一部機│手提包一只（內│有電訊局OA通信行│
│    │日21時50│中華西路與│      │車，於該處見未○○一人獨行│有現金 2萬元、│即褆紘企業有限公│
│    │分許    │民權路口  │      │於路旁，遂趁未○○未及防備│MOTOROLA黃金腳│司之讓渡切結書可│
│    │        │          │      │之際，由坐於後座之人徒手搶│鍊序號序號3531│認（出售名義人：│
│    │        │          │      │奪未○○右手上之黑色手提包│00000000000 號│己○○）        │
│    │        │          │      │一只，得手後逃逸          │手機 1支、身分│                │
│    │        │          │      │                          │證、健保卡、 8│                │
│    │        │          │      │                          │家銀行之信用卡│                │
│    │        │          │      │                          │、機車駕照與行│                │
│    │        │          │      │                          │照）          │                │
├──┼────┼─────┼───┼─────────────┼───────┼────────┤
│ 10. │95年3月8│臺中市東區│乙○○│由己○○與午○○共乘一部機│手提包一只（內│同上            │
│    │日21時50│復興路 111│      │車，於該處見乙○○一人獨行│有MOTOROLA廠E3│                │
│    │分許    │巷口      │      │於路旁，遂趁乙○○未及防備│65型序號351875│                │
│    │        │          │      │之際，由坐於後座之人徒手搶│000000000手機1│                │
│    │        │          │      │奪乙○○右手上藍色手提包一│支、數位相機 1│                │
│    │        │          │      │只，得手後逃逸。          │臺、健保卡、學│                │
│    │        │          │      │                          │生證、汽、機車│                │
│    │        │          │      │                          │駕照、金融卡 2│                │
│    │        │          │      │                          │張等物）      │                │
└──┴────┴─────┴───┴─────────────┴───────┴────────┘
附表二：午○○與己○○共同連續詐欺取財行為一覽表
┌──┬─────┬────────┬─────────┬──────┬──────┬──────┐
│編號│ 時    間 │  地        點  │  變  賣  物  品  │ 被  害  人 │所 得 金 額 │ 備      註 │
├──┼─────┼────────┼─────────┼──────┼──────┼──────┤
│ 1. │95年2月20 │臺中市○○路75號│如附表一編號2.、3.│長欣通信聯盟│不明（與另 2│以己○○為出│
│    │日        │「長欣通信聯盟」│所示丙○○與卯○○│（負責人林慶│支手機合計售│售名義人    │
│    │          │                │遭搶奪之手機各1支 │宗）        │得新臺幣1500│            │
│    │          │                │                  │            │元）        │            │
├──┼─────┼────────┼─────────┼──────┼──────┼──────┤
│ 2. │95年2月28 │臺中市○○路375 │如附表一編號4.、5.│全訊通信行（│100元、1300 │以午○○為出│
│    │日        │號「全訊通信行」│所示寅○○與戊○遭│負責人黃麗櫻│元          │售名義人    │
│    │          │                │搶奪之手機各1支   │、黃麗萍）  │            │            │
│    │          │                │                  │            │            │            │
├──┼─────┼────────┼─────────┼──────┼──────┼──────┤
│ 3. │95年3月2日│臺中市○○路75號│如附表一編號6.所示│長欣通信聯盟│不明（連同另│以午○○為出│
│    │          │「長欣通信聯盟」│之丑○○遭搶奪之手│（負責人林慶│1 支手機合計│售名義人    │
│    │          │                │機1支             │宗）        │售得800元） │            │
├──┼─────┼────────┼─────────┼──────┼──────┼──────┤
│ 4. │95年3月7日│臺中市○○路99之│如附表一編號9.所示│電訊局OA通信│400元       │以己○○為出│
│    │          │17號「電訊局OA通│未○○遭搶奪之手機│行（負責人趙│            │售名義人    │
│    │          │信行」（即「褆紘│1支               │國斌）      │            │            │
│    │          │企業有限公司」）│                  │            │            │            │
├──┼─────┼────────┼─────────┼──────┼──────┼──────┤
│ 5. │95年3月9日│同上            │如附表一編號10.所示│同上        │500元       │同上        │
│    │          │                │乙○○遭搶奪之手機│            │            │            │
│    │          │                │1支               │            │            │            │
├──┼─────┼────────┼─────────┼──────┼──────┼──────┤
│ 6. │95年3月9日│臺中市○○路88之│如附表一編號8.所示│江盈靜      │6000元      │由午○○出售│
│    │          │6號楊世名住處   │辛○○遭搶奪之手機│            │            │            │
│    │          │                │1支               │            │            │            │
└──┴─────┴────────┴─────────┴──────┴──────┴──────┘
附表三：午○○、己○○共同竊盜行為一覽表
┌──┬────┬─────┬───┬─────────────┬───────┬────────┐
│ 1. │95年 2月│臺中市南區│癸○○│己○○及午○○於臺中市區內│女用黃色皮包1 │                │
│    │21日21時│忠孝路夜市│      │隨機尋找落單女子欲行搶，適│個、NOKIA2100 │                │
│    │0分許   │          │      │見癸○○一人於夜市用繕，遂│型手機1支、現 │                │
│    │        │          │      │趁癸○○未及防備之際，再由│金2000元      │                │
│    │        │          │      │午○○徒手搶奪癸○○置放於│              │                │
│    │        │          │      │身旁座椅上之皮包，得手後隨│              │                │
│    │        │          │      │即逃逸。                  │              │                │
├──┼────┼─────┼───┼─────────────┼───────┼────────┤
│ 2. │95年3月3│臺中市北區│壬○○│午○○於壬○○停車購買燒烤│MOTOROLA 廠牌 │                │
│併案│日18時許│永興街上  │      │之際，趁其不知，徒手竊取其│V180型手機（序│                │
│95  │        │          │      │放置於機車踏板處之皮包    │號000000000000│                │
│偵27│        │          │      │                          │420）1支、學生│                │
│744 │        │          │      │                          │證、布娃娃1個 │                │
│卷  │        │          │      │                          │              │                │
└──┴────┴─────┴───┴─────────────┴───────┴────────┘
附表四：非午○○參與犯案之行為一覽表
┌──┬────┬─────┬───┬─────────────┬───────┬────────┐
│編號│犯罪時間│ 犯罪地點 │被害人│犯      罪      方      法│搶  得  財  物│備            註│
├──┼────┼─────┼───┼─────────────┼───────┼────────┤
│ 1. │95年2月 │臺中市西區│林凌珠│由己○○騎乘機車搭載午○○│女用黑色皮包1 │不在場證明：上班│
│    │24日11時│博館路與健│      │，於臺中市區內隨機尋找落單│個、信用卡6張 │（打卡單附卷）  │
│    │40分許  │行路口    │      │女子欲行搶，適見林凌珠一人│、現金3千多元 │                │
│    │        │          │      │獨行於路旁，遂趁林凌珠未及│等財物        │                │
│    │        │          │      │防備之際，再由午○○搶奪林│              │                │
│    │        │          │      │凌珠左手上之皮包，得手後隨│              │                │
│    │        │          │      │即逃逸。                  │              │                │
├──┼────┼─────┼───┼─────────────┼───────┼────────┤
│ 2. │95年3月1│臺中市南屯│丁○○│由己○○騎乘機車搭載午○○│現金1千元、健 │同上            │
│    │日17時許│區○○街  │      │，於臺中市區內隨機尋找落單│保卡、金融信用│                │
│    │        │478號前   │      │女子欲行搶，適見丁○○一人│卡等財物      │                │
│    │        │          │      │獨行於路旁，遂趁丁○○未及│              │                │
│    │        │          │      │防備之際，再由午○○搶奪李│              │                │
│    │        │          │      │美春背於身上之皮包，得手後│              │                │
│    │        │          │      │隨即逃逸。                │              │                │
├──┼────┼─────┼───┼─────────────┼───────┼────────┤
│ 3. │95年3月 │臺中市北區│庚○○│由己○○騎乘機車搭載午○○│現金900元、   │95年3月13日     │
│    │14日18時│五常街257 │      │，於臺中市區內隨機尋找落單│NOKIA手機2支、│     至         │
│    │25分許  │號前      │      │女子欲行搶，適見庚○○一人│數位相機、健保│同年3月17日     │
│    │        │          │      │獨行於路旁，遂趁庚○○未及│卡、金融信用卡│於草屯療養院戒癮│
│    │        │          │      │防備之際，再由午○○搶奪林│等財物        │治療            │
│    │        │          │      │子甄右手上之LV皮包，得手後│              │                │
│    │        │          │      │隨即逃逸。                │              │                │
├──┼────┼─────┼───┼─────────────┼───────┼────────┤
│ 4. │95年3月 │臺中市北區│申○○│由己○○騎乘機車搭載午○○│現金4萬2千元、│同上            │
│    │16日11時│三民路與育│      │，於臺中市區內隨機尋找落單│身分證、健保卡│                │
│    │40分許  │才北口    │      │女子欲行搶，適見申○○一人│、護照2本等財 │                │
│    │        │          │      │獨行於路旁，遂趁申○○未及│物            │                │
│    │        │          │      │防備之際，再由午○○搶奪蔡│              │                │
│    │        │          │      │玉容之皮包，得手後隨即逃逸│              │                │
│    │        │          │      │。                        │              │                │
├──┼────┼─────┼───┼─────────────┼───────┼────────┤
│ 5. │95年3月 │臺中市西區│甲○○│由己○○騎乘機車搭載午○○│現金2千元、面 │同上            │
│    │17日9時 │向上南路與│      │，於臺中市區內隨機尋找落單│額8 萬元支票1 │                │
│    │20分許  │美村路口  │      │女子欲行搶，適見甲○○一人│張、SONYERICS │                │
│    │        │          │      │獨行於路旁，遂趁甲○○未及│SON72 00I型手 │                │
│    │        │          │      │防備之際，再由午○○搶奪王│機（序號35198 │                │
│    │        │          │      │碧蓮左手上之皮包，得手後隨│0000000000）1 │                │
│    │        │          │      │即逃逸。                  │支、身分證、健│                │
│    │        │          │      │                          │保卡等財物    │                │
└──┴────┴─────┴───┴─────────────┴───────┴────────┘
